【裁判字號】    98,抗,264
【裁判日期】    980902
【裁判案由】    撤銷緩刑
【裁判全文】
臺灣高等法院臺南分院刑事裁定  九十八年度抗字第二六四號
抗告人
即受刑人  甲○○
上列抗告人因撤銷緩刑案件，不服臺灣臺南地方法院中華民國九
十八年六月二日裁定（九十八年度撤緩字第四五號），提起抗告
，本院裁定如下：
    主    文
抗告駁回。
    理    由
一、本件抗告意旨略以：抗告人非故意竊盜新臺幣七十五元，且
    竊盜情節應屬微罪不舉，或屬刑法第五十九條或刑事訴訟法
    第四二０條第六款之再審事由，請准予將原裁定撤銷等語。
二、按受緩刑之宣告，在緩刑期內因故意犯他罪，而在緩刑期內
    受得易科罰金之有期徒刑、拘役或罰金之宣告確定，足認原
    宣告之緩刑難收其預期效果，而有執行刑罰之必要者，得撤
    銷其宣告，刑法第七十五條之一第一項第二款定有明文。該
    條立法意旨認為，舊刑法關於緩刑期間故意犯他罪，而在緩
    刑期內受得易科罰金之有期徒刑之宣告者，列為應撤銷緩刑
    之事由，過於嚴苛，爰賦予法院撤銷與否之權限，以「足認
    原宣告之緩刑難收其預期效果，而有執行刑罰之必要」之實
    質要件，供作審認標準，俾使法官依被告再犯情節，是否有
    悔悟，而裁量是否撤銷先前緩刑之宣告，以資彈性運用。亦
    即於上揭「得」撤銷緩刑之情形，法官應依職權本於合目的
    性之裁量，妥適審酌被告所犯前後數罪間，關於法益侵害之
    性質、再犯之原因、違反法規範之情節是否重大、被告主觀
    犯意所顯現之惡性及其反社會性等情，是否已使前案原為促
    使惡性輕微之被告或偶發犯、初犯改過自新而宣告之緩刑，
    已難收其預期之效果，而確有執行刑罰之必要。準此，緩刑
    制度設計之本旨，除可避免執行短期自由刑之流弊外，主要
    目的係在獎勵惡性較輕者使其遷善，而經宣告緩刑後，若有
    具體事證足認受宣告者並不因此有改過遷善之意，即不宜給
    予緩刑之寬典，乃另有撤銷緩刑宣告制度。
三、經查：抗告人前因竊盜案件，經原審法院九十六年度易字第
    一四四七號判處有期徒刑六月，緩刑二年，於民國（下同）
    九十七年一月十四日確定在案。抗告人復於緩刑期內即九十
    七年十月四日故意更犯竊盜罪，經臺灣高雄地方法院於九十
    八年二月二十六日以九十七年度審簡字第七四四八號刑事判
    決判處有期徒刑二月，於九十八年三月三十日確定等情，有
    前開二件判決正本及本院抗告人前案紀錄表附卷可稽。抗告
    人於前開竊盜緩刑期內，不知戒慎其行，故意再犯竊盜罪之
    事實，並在緩刑期內受得易科罰金之有期徒刑之宣告確定，
    應堪認定。抗告人既於緩刑期間內，未能確實遵守法律，於
    其所犯竊盜案件罪刑經判決確定未久，復於數月後再犯同質
    性之竊盜罪犯行，顯見其未具悔改之心，仍心存僥倖並漠視
    法律規範，未改過遷善，且抗告人四肢健全，正處壯年，尚
    非無謀生能力，其不思正途以工作營生，反而再次竊取他人
    之物，亦見其確實欠缺自制力，足認前案緩刑之宣告難收預
    期之效果，而有執行刑罰之必要。原審法院審酌抗告人所犯
    罪刑之案情後，認原確定判決之緩刑宣告未能收預期效果，
    且有執行刑罰的必要，認與刑法第七十五條之一第一項第二
    款之規定相符，而撤銷抗告人之緩刑宣告。本院經核原審裁
    定認事用法，並無不合。抗告人抗告意旨稱其再犯竊盜罪之
    犯罪情節尚屬輕微等語，指摘原裁定不當，為無理由，應予
    駁回。
四、據上論結，依刑事訴訟法第四百十二條，裁定如主文。
中    華    民    國    98    年    9     月    2     日
                  刑事第一庭審判長法官  黃  崑  宗
                                  法官  王  明  宏
                                  法官  蔡  長  林
以上正本證明與原本無異。
不得再抗告。
                                書記官  李  培  薇
中    華    民    國    98    年    9     月    2     日


司法院資訊處製作；財團法人民間司法改革基金會備份。
